<?xml version='1.0' encoding='utf-8'?>
<verb default="eitil" disambig="">
  <verbalNoun default="eitilt" />
  <verbalAdjective default="eitilte" />
  <tenseForm default="eitil" tense="Past" dependency="Indep" person="Base" />
  <tenseForm default="eitlíomar" tense="Past" dependency="Indep" person="Pl1" />
  <tenseForm default="eitlíodar" tense="Past" dependency="Indep" person="Pl3" />
  <tenseForm default="eitlíodh" tense="Past" dependency="Indep" person="Auto" />
  <tenseForm default="eitil" tense="Past" dependency="Dep" person="Base" />
  <tenseForm default="eitlíomar" tense="Past" dependency="Dep" person="Pl1" />
  <tenseForm default="eitlíodar" tense="Past" dependency="Dep" person="Pl3" />
  <tenseForm default="eitlíodh" tense="Past" dependency="Dep" person="Auto" />
  <tenseForm default="eitlíodh" tense="PastCont" dependency="Indep" person="Base" />
  <tenseForm default="eitlínn" tense="PastCont" dependency="Indep" person="Sg1" />
  <tenseForm default="eitlíteá" tense="PastCont" dependency="Indep" person="Sg2" />
  <tenseForm default="eitlímis" tense="PastCont" dependency="Indep" person="Pl1" />
  <tenseForm default="eitlídís" tense="PastCont" dependency="Indep" person="Pl3" />
  <tenseForm default="eitlítí" tense="PastCont" dependency="Indep" person="Auto" />
  <tenseForm default="eitlíodh" tense="PastCont" dependency="Dep" person="Base" />
  <tenseForm default="eitlínn" tense="PastCont" dependency="Dep" person="Sg1" />
  <tenseForm default="eitlíteá" tense="PastCont" dependency="Dep" person="Sg2" />
  <tenseForm default="eitlímis" tense="PastCont" dependency="Dep" person="Pl1" />
  <tenseForm default="eitlídís" tense="PastCont" dependency="Dep" person="Pl3" />
  <tenseForm default="eitlítí" tense="PastCont" dependency="Dep" person="Auto" />
  <tenseForm default="eitlíonn" tense="PresCont" dependency="Indep" person="Base" />
  <tenseForm default="eitlím" tense="PresCont" dependency="Indep" person="Sg1" />
  <tenseForm default="eitlímid" tense="PresCont" dependency="Indep" person="Pl1" />
  <tenseForm default="eitlítear" tense="PresCont" dependency="Indep" person="Auto" />
  <tenseForm default="eitlíonn" tense="PresCont" dependency="Dep" person="Base" />
  <tenseForm default="eitlím" tense="PresCont" dependency="Dep" person="Sg1" />
  <tenseForm default="eitlímid" tense="PresCont" dependency="Dep" person="Pl1" />
  <tenseForm default="eitlítear" tense="PresCont" dependency="Dep" person="Auto" />
  <tenseForm default="eitleoidh" tense="Fut" dependency="Indep" person="Base" />
  <tenseForm default="eitleoimid" tense="Fut" dependency="Indep" person="Pl1" />
  <tenseForm default="eitleofar" tense="Fut" dependency="Indep" person="Auto" />
  <tenseForm default="eitleoidh" tense="Fut" dependency="Dep" person="Base" />
  <tenseForm default="eitleoimid" tense="Fut" dependency="Dep" person="Pl1" />
  <tenseForm default="eitleofar" tense="Fut" dependency="Dep" person="Auto" />
  <tenseForm default="eitleodh" tense="Cond" dependency="Indep" person="Base" />
  <tenseForm default="eitleoinn" tense="Cond" dependency="Indep" person="Sg1" />
  <tenseForm default="eitleofá" tense="Cond" dependency="Indep" person="Sg2" />
  <tenseForm default="eitleoimis" tense="Cond" dependency="Indep" person="Pl1" />
  <tenseForm default="eitleoidís" tense="Cond" dependency="Indep" person="Pl3" />
  <tenseForm default="eitleofaí" tense="Cond" dependency="Indep" person="Auto" />
  <tenseForm default="eitleodh" tense="Cond" dependency="Dep" person="Base" />
  <tenseForm default="eitleoinn" tense="Cond" dependency="Dep" person="Sg1" />
  <tenseForm default="eitleofá" tense="Cond" dependency="Dep" person="Sg2" />
  <tenseForm default="eitleoimis" tense="Cond" dependency="Dep" person="Pl1" />
  <tenseForm default="eitleoidís" tense="Cond" dependency="Dep" person="Pl3" />
  <tenseForm default="eitleofaí" tense="Cond" dependency="Dep" person="Auto" />
  <moodForm default="eitlíodh" mood="Imper" person="Base" />
  <moodForm default="eitlím" mood="Imper" person="Sg1" />
  <moodForm default="eitil" mood="Imper" person="Sg2" />
  <moodForm default="eitlímis" mood="Imper" person="Pl1" />
  <moodForm default="eitlígí" mood="Imper" person="Pl2" />
  <moodForm default="eitlídís" mood="Imper" person="Pl3" />
  <moodForm default="eitlítear" mood="Imper" person="Auto" />
  <moodForm default="eitlí" mood="Subj" person="Base" />
  <moodForm default="eitlímid" mood="Subj" person="Pl1" />
  <moodForm default="eitlítear" mood="Subj" person="Auto" />
</verb>
